臺灣新北地方法院三重簡易庭民事簡易判決
                                   110年度重簡字第1921號
原      告  林家慶  
訴訟代理人  蘇千祿律師
被      告  謝豐澤  
上列當事人間請求清償債務事件，經本院於民國111年1月11日言
詞辯論終結，判決如下：
　　主  文
被告應給付原告新臺幣肆拾萬捌仟玖佰玖拾壹元，及自民國一百
一十年九月二十四日起至清償日止，按年息百分之五計算之利息
。
訴訟費用由被告負擔。
本判決得假執行。但被告如以新臺幣肆拾萬捌仟玖佰玖拾壹元為
原告預供擔保後，得免為假執行。 
    事  實  及  理  由
一、本件被告經合法通知，未於言詞辯論期日到場，查無民事訴
    訟法第386條所列各款情事，應准原告之聲請，由其一造辯
    論而為判決，合先敘明。
二、原告主張：緣被告於民國109年間委託原告運送貨品數批至
    大陸客戶，原告皆依約將被告之貨物送抵目的地即完成運送
    義務，被告尚積欠原告運費共計新臺幣（下同）408,991元
    （計算式：①總運費：特貨運費673,034元＋奶粉運費172,657
    元＝845,691元；②被告已支付金額：109年11月20日現金80,0
    00元＋同年12月24日現金100,000元＋同年12月28日現金100,0
    00元＋110年2月25日支票100,000元＋桶爺56,700元＝436,700
    元，①－②＝408,991元）。嗣被告竟謊稱遭不詳真實姓名之訴
    外人余小姐倒債而無法清償，且藉故避不見面，並在通訊軟
    體line上恐嚇原告，經原告屢次催討，仍未獲置理。雖被告
    辯稱有貨抵付運費慣例、原告扣留貨物及被告多次要求退返
    貨物另覓他途遭原告所拒等情，此應由被告舉證證明，惟被
    告從未提出任何書面、電話錄音或通訊軟體內容有所謂「被
    告多次要求退返貨物，另覓他途被原告所拒」之內容，倘若
    被告辯稱有要求退還貨品為真，為何所有通訊軟體內容皆為
    被告一直藉口拖延給付運費，而無任何要求原告返還貨品之
    用語，被告此部分所辯，顯然不實。又依據原告所提出之通
    訊軟體line截圖所示，被告告知原告其被其他客戶拖欠，且
    原告多次催款並有多次傳送請款明細，被告從未異議，只有
    回覆給他時間或他被倒債，更重要者，在對話過程中，被告
    亦有給付請款明細上之部分現金及支票，在在顯示被告確實
    有積欠原告系爭運費。為此，爰依承攬運送契約之法律關係
    提起本件訴訟，求為判決：如主文第1項所示。 
三、被告未於言詞辯論期日到場，惟具狀請求駁回原告之訴，暨
    陳明如受不利判決，願供擔保請准宣告免為假執行，並以：
    原告主張被告積欠債務並躲避遷居及拒絕原告入內等情事，
    完全不符合事實，被告於102年3月已租賃並設籍至今，且原
    告多次找陌生人上門前來滋事，及電話恐嚇騷擾被告家人，
    被告皆有向轄區派出所報案可供證明。又承攬兩岸代購運輸
    行業，兩造間並未成立契約關係，一般多以誠信原則，貨抵
    付運費慣例，豈料原告於109年4月至8月將貨物（食品）扣
    留積壓延宕半年之久，期間被告多次要求退返貨物，另覓他
    途為原告所拒，多數委託的客戶也都願意作證。原告應就所
    稱被告有被訴外人余小姐倒債，及其請款單、業界貨物運輸
    延誤、遺失賠償等事實提出說明等語置辯。
四、法院之判斷：
(一)按稱承攬運送人者，謂以自己之名義，為他人之計算，使運
    送人運送物品而受報酬為營業之人；稱運送人者，謂以運送
    物品或旅客為營業而受運費之人，民法第660條第1項、第62
    2條分別定有明文。又就運送全部約定價額，或承攬運送人
    填發提單於委託人者，視為承攬人自己運送，不得另行請求
    報酬，民法第664條亦有明定。本件原告承攬運送被告所託
    運之系爭貨物至大陸地區，為兩造所不爭，兩造既就運送全
    部約定價額，是原告承攬系爭貨物之運送，即應視為承攬運
    送人自己運送，其權利義務與運送人相同，依法自得請求委
    託人即被告給付運費，合先敘明。
(二)又按各當事人就其所主張有利於己之事實，均應負舉證之責
    ，故一方已有適當之證明者，相對人欲否認其主張，即不得
    不更舉反證（最高法院99年度台上字第483號判決意旨參照
    ）。本件原告主張被告積欠運費408,991元等語，惟被告抗
    辯：原告將貨物扣留積壓延宕半年之久，期間被告多次要求
    退返貨物為原告所拒，兩造間依誠信原則有以貨物抵付運費
    之慣例云云，然此為原告所否認，並業據提出兩造間通訊軟
    體line之對話紀錄為證，觀諸該對話紀錄內容可知，原告曾
    多次向被告請求支付運費，被告均未有任何之異議，甚且於
    109年12月25日、28日與原告約定交付其中10萬元運費之時
    間，復於109年12月28日就第2筆10萬元運費與原告約定交付
    時間，抑且，於110年1月8日原告稱「三哥剩50幾萬運費要
    給個時間全部結清」，被告則答稱「桶爺小林我會先處理掉
    ，奶粉可能須要時間處理」，復於110年2月4日向原告稱：
    「奶粉我答應人家年後處理，東引出事一些事，貨無法處理
    好」、「我年後處理好！我不會欠你的，我無言」等語，再
    於110年3月12日向原告稱：「被倒款真的，我會處理好！給
    我時間現東西都出不了，很累又要找房子搬倉，真的心煩死
    了！」，原告復於110年3月13日、5月12日向被告稱：「三
    哥剩下的運費40幾萬我給你2個月的時間處理，我自己也要
    搬倉庫也要花費用，再麻煩謝謝」、「三哥這周運費看能不
    能處理掉，謝謝」，被告於110年5月12日答稱：「知道了」
    等語。參互以觀，堪認原告已依約完成雙方約定之貨物運送
    ，蓋倘若果有遲延運送或遭原告扣留貨物等情事，何以被告
    在原告向其催討支付運費過程中，從未有所爭執，亦未有任
    何反對之表示。而原告既已就其主張提出適當之證明，則被
    告欲否認其主張，即不能不更舉反證，惟被告並未提出任何
    證據舉證以實其說，是被告前開抗辯，自不足採。從而，原
    告請求被告應給付運費408,991元，洵屬有據，應予准許。
五、綜上所述，原告依據承攬運送契約之法律關係，請求被告給
    付408,991元，及自起訴狀繕本送達翌日即110年9月24日起
    至清償日止，按年息百分之5計算之利息，為有理由，應予
    准許。　　　
六、本件係適用簡易訴訟程序所為被告敗訴之判決，爰依職權宣
    告假執行，並依被告聲請酌定相當金額准許被告供擔保後免
    為假執行。
七、本件事證已臻明確，兩造其餘主張、攻擊防禦方法及所提之
    證據，均核與本件判決所認結果不生影響，爰毋庸逐一再加
    論述，附此敘明。
八、訴訟費用負擔之依據：民事訴訟法第78條。 
中　　華　　民　　國　　111 　年　　1 　　月　　27　　日
                  三重簡易庭  法  官  王士珮
以上正本係照原本作成。
如不服本判決，應於送達後20日內，向本院提出上訴狀，並表明
上訴理由，如於本判決宣示後送達前提起上訴者，應於判決送達
後20日內補提上訴理由書（須附繕本）。
中　　華　　民　　國　　111 　年　　1 　　月　　27　　日
                              書記官  楊家蓉